【裁判字號】    98,審訴,450
【裁判日期】    980515
【裁判案由】    公共危險
【裁判全文】
臺灣桃園地方法院刑事判決             98年度審訴字第450號
公  訴  人  臺灣桃園地方法院檢察署檢察官
被      告  林嘉玲 JARO.
上列被告因公共危險案件，經檢察官提起公訴（97年度偵字第19
425 號），被告於準備程序進行中為有罪陳述，經本院合議庭裁
定由受命法官獨任進行簡式審判程序，判決如下：
    主  文
林嘉玲放火燒燬他人所有如附表所示之物，致生公共危險，處有
期徒刑壹年。緩刑貳年，緩刑期間付保護管束，保護管束以驅逐
出境代之。
    事實及理由
一、被告所犯之罪，為死刑、無期徒刑、最輕本刑3 年以上有期
    徒刑或高等法院管轄第一審案件以外之罪，而被告於本院準
    備程序進行中，就被訴事實為有罪之陳述，經本院告知簡式
    審判程序意旨，並聽取公訴人及被告之意見後，依刑事訴訟
    法第273條之1第1項之規定，裁定依簡式審判程序審理。
二、犯罪事實：
    林嘉玲為逾期居留我國之泰國籍人士，與同國籍在臺灣工作
    之SRIWILAI  WATCHARAPONG（中文姓名為「阿朋」）為男女
    朋友關係，二人於民國97年8 月26日19時許，在「阿朋」任
    職之桃園縣楊梅鎮○○路32巷9 號元山吉工業有限公司（下
    稱元山吉公司）之員工宿舍共進晚餐後，旋因細故陸續發生
    爭執，林嘉玲並咬傷「阿朋」之手臂（所涉傷害部分，未據
    「阿朋」提出告訴），「阿朋」因擔心出事乃要求林嘉玲離
    開宿舍，並稱以否則將通知其老闆及警察前來處理，林嘉玲
    聞言遂反鎖自己於該宿舍1 樓「阿朋」之房間內，「阿朋」
    見狀不想理會，便至2 樓同事之房間休息，嗣於翌日（27日
    ）凌晨5 時許，林嘉玲於氣憤之下，竟基於放火燒燬住宅等
    以外他人所有物之犯意，在該房間門口內側處堆放元山吉公
    司所有棉被及「阿朋」所有電視機、音響、喇叭、手機、延
    長線、衣服、居留證、健保卡及泰國的身份證等物品，以打
    火機點燃燒燬之，火勢蔓延導致上開1 樓房間門板燒燬、地
    板與上方通風口燒損及附近牆壁、天花板等多處遭煙燻，致
    生公共危險，林嘉玲放火後至該宿舍2 樓之房間，對「阿朋
    」稱：伊已經放火等語，「阿朋」與其他同事遂迅速下樓撲
    滅火勢，嗣消防隊及警方據報前來處理，將房內受煙燻昏厥
    之林嘉玲送醫，並查悉上情。
三、認定被告犯罪所憑之證據：
  (一)被告於本院審理時之自白。
  (二)證人「阿朋」於警詢時之證述、證人甲○○於警詢及偵查中
    具結之證述。
  (三)現場照片6張及桃園縣政府消防局火災原因調查報告書1份。
四、核被告林嘉玲所為，係犯刑法第175 條第1 項放火燒燬住宅
    等以外他人所有物罪。爰審酌被告犯罪動機、目的、手段、
    被告身在異鄉，因一時感情糾紛及憤怒衝動，幸火勢經迅速
    撲滅始未釀成悲劇，其犯行所生危害及事後終能坦承犯行無
    隱，勇於認錯，態度尚可等一切情狀，量處如主文所示之刑
    ，以示懲儆。查被告前未曾因故意犯罪受有期徒刑以上刑之
    宣告，此有臺灣高等法院被告前案紀錄表在卷可稽，考量其
    一時失慮致罹犯本案，於本院審理時已知悔悟，並參酌被告
    本身亦因火災遭嗆傷，當知火災之危害甚鉅而知警惕，其一
    時心生衝動以致觸法，尚非不可原諒，其經此偵審教訓，當
    知警惕而無再犯之虞，本院因認上開所宣告之刑以暫不執行
    為當，爰併宣告緩刑2 年，緩刑期內並交付保護管束，以勵
    自新。又被告係泰國籍外國人，有其外僑居留資料查詢1份
    附卷可稽，依保安處分執行法第74條之1 第1 項規定，上開
    保護管束以驅逐出境代之。
五、應適用之法條：
    刑事訴訟法第273 條之1 第1 項、第299 條第1 項前段、第
    310 條之2 ，刑法第175 條第1 項、第74條第1 項第1 款、
    第93條第1 項，保安處分執行法第74條之1 。
六、如不服本判決，應於判決送達後10日內向本院提出上訴狀（
    應附繕本），其未敘述上訴理由者，應於上訴期間屆滿後20
    日內補提理由書狀於本院，上訴於臺灣高等法院。
本案經檢察官潘怡華到庭執行職務。
中    華    民    國    98    年     5    月     15   日
                    刑事庭  法  官  林孟宜
以上正本證明與原本無異。
                            書記官  洪明媚
中    華    民    國    98    年     5     月    15   日
附錄本案論罪科刑法條：
刑法第175條第1項
放火燒燬前二條以外之他人所有物，致生公共危險者，處1 年以
上7 年以下有期徒刑。
  附表：
 ┌────────────────┐
 │      燒毀他人所有之物名稱      │
 ├────────────────┤
 │元山吉公司所有之棉被及房間門板、│
 │「阿朋」所有之電視機、音響、喇叭│
 │、手機、延長線、衣服、居留證、健│
 │保卡及泰國的身份證。            │
 └────────────────┘


司法院資訊處製作；財團法人民間司法改革基金會備份。
